ja: DIY用品 > 工具 > ドリル > オーガー: ハンドオーガー; パワーオーガー
it: Articoli di ferramenta > Utensili > Trapani > Trivelle: Trivelle manuali; Trivelle elettriche
pl: Sprzęt > Narzędzia > Wiertarki > Przenośniki śrubowe: Wiertnice ślimakowe ręczne; Wiertnice ślimakowe z napędem
nb: Maskinvare > Verktøy > Driller > Navarer: Håndjordskruer; Strømdrevne jordskruer
fr: Quincaillerie > Outils > Perceuses > Tarières: Tarières manuelles; Tarières électriques
sk-SK: Náradie > Nástroje > Vŕtačky > Vrtáky: Ručné vrtáky; Elektrické vrtáky
cs: Kutilství a řemeslo > Nářadí a nástroje > Vrtačky > Nebozezy: Ruční nebozezy; Elektrické nebozezy
de: Heimwerkerbedarf > Werkzeuge > Bohrmaschinen > Schneckenbohrer: Handschneckenbohrer; Motorschneckenbohrer
el: Υλικά κατασκευών > Εργαλεία > Τρυπάνια > Τρύπανα: Χειροκίνητα τρύπανα; Ηλεκτρονικά τρύμπανα
en: Hardware > Tools > Drills > Augers: Hand Augers; Power Augers
ro-RO: Feronerie > Unelte > Burghie > Burghie cu spirală: Burghie cu spirală de mână; Burghie electrice cu spirală
ko: 철물 > 도구 > 드릴 > 나선 드릴: 수동 나선 드릴; 전동 나선 드릴
zh-TW: 硬體 > 工具 > 鑽孔機 > 螺旋鑽: 手動螺旋鑽; 電動螺旋鑽
th: ฮาร์ดแวร์ > เครื่องมือ > เครื่องเจาะ > สว่าน: สว่านมือ; สว่านไฟฟ้า
hu: Hardver > Szerszámok > Fúrók > Csigák: Kézi csigák; Erőcsigák
sv: Metallprodukter > Verktyg > Borrmaskiner > Navare: Handhållen navare; Elektrisk navare
es: Bricolaje > Herramientas > Taladros > Barrenas helicoidales: Barrenas helicoidales manuales; Barrenas helicoidales eléctricas
pt-BR: Ferragens > Ferramentas > Furadeiras > Parafusos sem-fim: Brocas manuais; Brocas elétricas
hr-HR: Željezarija > Alati > Bušilice > Pužnice: Ručne pužnice; Električne pužnice
ru: Оборудование и технические изделия > Инструменты > Инструменты для сверления > Почвенные буры: Ручные буры; Мотобуры
vi: Phần cứng > Công cụ > Máy khoan > Mũi khoan: Mũi khoan tay; Mũi khoan có động cơ
sl-SI: Gradbena oprema > Orodja > Vrtalniki > Vrtalni polži: Ročni vrtalni polži; Električni vrtalni polži
da: Isenkram > Redskaber > Bor > Sneglebor: Manuelle sneglebor; Motordrevne sneglebor
lt-LT: Techninė įranga > Įrankiai > Grąžtai > Sraigtiniai gręžtuvai: Rankiniai sraigtiniai gręžtuvai; Elektriniai sraigtiniai gręžtuvai
tr: Hırdavat > Aletler > Matkaplar > Burgular: El Burguları; Elektrikli Burgular
nl: Bouwmaterialen > Gereedschap > Boren > Opzetstukken grondboren: Handmatige opzetstukken grondboren; Elektrische opzetstukken grondboren
fi: Rakentaminen > Työkalut > Porat > Kairat: Käsikairat; Sähkökairat
pt-PT: Equipamento > Ferramentas > Berbequins > Trados: Trados manuais; Trados elétricos
zh-CN: 五金/硬件 > 工具 > 钻机 > 螺旋钻: 手提螺旋钻; 电力螺旋钻
bg-BG: Железария > Инструменти > Бормашини > Шнекове: Ръчни шнекове; Моторни шнекове